臺灣新北地方法院三重簡易庭小額民事判決
111年度重小字第2249號
原      告  高春子  
被      告  簡廷豫  
上列當事人間請求侵權行為損害賠償事件，本院於民國111年8月
25日言詞辯論終結，判決如下：
　　主　    文
一、被告應給付原告新臺幣（下同）21,614元，及自民國111年6
    月20日起至清償日止，按年息5％計算之利息。
二、原告其餘之訴駁回。
三、訴訟費用1,000元由被告負擔371元，餘由原告負擔。
四、本判決原告勝訴部分得假執行。
　　事實及理由要領
一、原告主張：被告乙○○於民國110年2月2日上午9時40分許，駕
    駛車牌號碼000-000普通重型機車，沿新北市三重區五華街
    往碧華街方向行駛，行至肇事路口，與同向前方右轉57巷之
    原告甲○○所駕駛車牌號碼0000-00自用小客車（下稱系爭車
    輛）發生撞擊。被告乙○○行經上開路段時，疏未注意車前狀
    況，與原告所駕駛之自用小客車發生撞擊，為肇事原因，系
    爭車輛因被告前揭過失受損，經維修估價，需58,266元之維
    修費用（含零件費用32,103元、鈑金費用8,393元、塗裝費
    用9,148元、後視鏡維修費8,622元）。為此，爰依民法第18
    4條第1項前段、第191條之2規定，提起本件訴訟。並聲明：
    被告應給付原告58,266元及自起訴狀繕本送達之翌日起至清
    償日止，按年息5％計算之利息等語。
二、被告則以：維修金額有些伊認為並非必須所更換的物品，原
    告前後估價相差太大，無法認同等語，資為抗辯，並聲明：
    原告之訴駁回。
三、原告主張被告駕駛072-PUA號車輛，因疏未注意車前狀況之
    過失，於上開時地碰撞系爭車輛，致系爭車輛因而受損等情
    ，業據其提出系爭事故照片、新北市政府警察局道路交通事
    故初步分析研判表、新北市政府車輛行車事故鑑定會鑑定意
    見書、臺灣新北地方檢察署110年度偵字第31977號不起訴處
    分書、維修估價單、統一發票等件在卷可佐（本院卷第17至
    33頁），核與本院職權向新北市政府警察局三重分局調取之
    系爭事故調查卷宗等資料相符，堪信為真實。
四、按請求賠償物被毀損所減少之價額，雖得以修復費用為估定
    標準，但以必要者為限（例如修理材料以新品換舊品，應予
    折舊）。本件原告支出之修復費用58,266元，含零件費用32
    ,103元、鈑金費用8,393元、塗裝費用9,148元、後視鏡維修
    費8,622元。又被告雖辯稱原告所維修者，有部分並非必須
    所更換的物品等云云，惟查依新北市政府警察局三重分局提
    供之系爭事故調查卷宗卷附事故照片，可見系爭車輛車損位
    置位於右後車尾、右側車身、右後門板、右側後視鏡等位置
    ，核與原告提出之維修估價單上所載維修位置大致相符，並
    無明顯扞格之處，是被告所辯尚非可採。而依行政院所頒固
    定資產耐用年數表及固定資產折舊率之規定，非運輸業用客
    車、貨車之耐用年數為5年，依定率遞減法每年折舊369/100
    0，其最後1年之折舊額，加歷年折舊累積額，總和不得超過
    該資產成本原額9/10，是其殘值為1/10，且固定資產提列折
    舊採用定率遞減法則者，以1年為計算單位，其使用期限未
    滿1年者，按實際使用之月數相當於全年之比例計算之，不
    滿1月者，以1月計。又系爭車輛係98年1月出廠此有本院職
    權調閱之公路監理電子閘門查詢結果可參（本院限閱卷），
    迄本件車禍發生時即110年2月2日，已使用逾5年，又原告提
    出之後視鏡維修發票，並未區分零件、工資，應認全屬零件
    費用，而應予折計算折舊，則材料扣除折舊後之價值應為資
    產成本額之1/10，即4,073元（計算式如下：[32,103元＋8,6
    22元]×1/10＝4,073元，元以下四捨五入），另關於工資、塗
    裝部分，因無折舊之問題，是以系爭車輛之必要修復費用為
    21,614元（計算式：4,073元＋鈑金費用8,393元＋塗裝費用9,
    148元＝21,614元）。
五、綜上所述，原告依侵權行為之法律關係，請求被告給付21,6
    14元，及自起訴狀繕本送達被告翌日即111年6月20日（本院
    卷第71頁）起至清償日止，按年息5％計算之利息，為有理由
    ，應予准許。逾此部分請求，則屬無據，爰予駁回。
六、本件係就民事訴訟法第436條之8適用小額訴訟程序所為被告
    敗訴之判決，依同法第436條之20規定，由本院依職權宣告
    假執行。
七、訴訟費用負擔之依據：民事訴訟法第79條、第436條之19第1
    項規定，確定訴訟費用之負擔如主文第3項所示。
中　　華　　民　　國　　111 　年　　9 　　月　　22　　日
　　　　　　　　　三重簡易庭  法  官  王凱俐
以上為正本係照原本作成。
對於本件判決如有不服，應於收受送達後20日內向本院提出上訴
書狀，上訴於本院合議庭，並按他造當事人之人數附具繕本。當
事人之上訴，非以判決違背法令為理由不得為之，上訴狀應記載
上訴理由，表明下列各款事項：
（一）原判決所違背之法令及其具體內容。
（二）依訴訟資料可認為原判決有違背法令之具體事實。
如未於上訴後20日內補提合法上訴理由書，法院得逕以裁定駁回
上訴。
中　　華　　民　　國　　111 　年　　9 　　月　　22　　日
                          　　書記官  李采錡